it: Standard di omologazione della lampadina per veicoli a motore: DOT; DOT/SAE; E-mark (ECE); ECE R128 (LED); ECE R37; ECE R99 (HID); Non omologato per uso stradale / solo per uso fuoristrada; Non specificato; SAE; Altro
da: Godkendelsesstandard for motorkøretøjspære: DOT; DOT/SAE; E-mærkning (ECE); ECE R128 (LED); ECE R37; ECE R99 (HID); Ikke lovlig på offentlig vej / kun til offroad-brug; Ikke angivet; SAE; Andet
ro-RO: Becul autovehicul aprobat standard: DOT; DOT/SAE; Marcaj E (ECE); ECE R128 (LED); ECE R37; ECE R99 (HID); Neomologat pentru drumuri publice / doar pentru utilizare off-road; Nespecificat; SAE; Altele
tr: Motorlu taşıt ampulü onay standardı: DOT; DOT/SAE; E-işareti (ECE); ECE R128 (LED); ECE R37; ECE R99 (HID); Trafiğe çıkmaya uygun değil / yalnızca arazi kullanımı; Belirtilmedi; SAE; Diğer
sl-SI: Standard odobritve žarnice motornega vozila: DOT; DOT/SAE; Oznaka E (ECE); ECE R128 (LED); ECE R37; ECE R99 (HID); Ni dovoljeno za cestno uporabo / samo za terensko vožnjo; Ni opredeljeno; SAE; Drugo
fi: Ajoneuvon polttimon hyväksyntästandardi: DOT; DOT/SAE; E-merkintä (ECE); ECE R128 (LED); ECE R37; ECE R99 (HID); Ei tieliikennekäyttöön / vain maastokäyttöön; Ei määritetty; SAE; Muu
el: Πρότυπο έγκρισης λαμπτήρων μηχανοκίνητων οχημάτων: DOT; DOT/SAE; Σήμα E (ECE); ECE R128 (LED); ECE R37; ECE R99 (HID); Μη νόμιμο για χρήση στον δρόμο / μόνο για χρήση εκτός δρόμου; Μη καθορισμένο; SAE; Άλλο
pt-PT: Norma de aprovação de lâmpadas para veículos automóveis: DOT; DOT/SAE; Marca E (ECE); ECE R128 (LED); ECE R37; ECE R99 (HID); Não homologado para via pública/apenas para utilização fora de estrada; Não especificado; SAE; Outro
de: Genehmigungsstandard für Kfz-Glühlampen: DOT; DOT/SAE; E-Prüfzeichen (ECE); ECE R128 (LED); ECE R37; ECE R99 (HID); Ohne Straßenzulassung / nur für Offroad-Einsatz; Nicht angegeben; SAE; Sonstige
es: Norma de homologación de la bombilla para vehículos: DOT; DOT/SAE; E-mark (ECE); ECE R128 (LED); ECE R37; ECE R99 (HID); No legal para la carretera / solo para uso todoterreno; No especificado; SAE; Otro
ru: Стандарт сертификации автомобильной лампы: DOT; DOT/SAE; E-mark (ECE); ECE R128 (LED); ECE R37; ECE R99 (HID); Не для дорог общего пользования / только для бездорожья; Не указано; SAE; Другое
ja: 自動車用電球の承認基準: DOT; DOT/SAE; Eマーク (ECE); ECE R128 (LED); ECE R37; ECE R99 (HID); 公道走行不可 / オフロード専用; 指定なし; SAE; その他
pl: Żarówka samochodowa zatwierdzenie standardu: DOT; DOT/SAE; Znak E (ECE); ECE R128 (LED); ECE R37; ECE R99 (HID); Brak homologacji drogowej / tylko do użytku terenowego; Nie określono; SAE; Inne
sk-SK: Norma pre schvaľovanie žiaroviek do motorových vozidiel: DOT; DOT/SAE; E-mark (ECE); ECE R128 (LED); ECE R37; ECE R99 (HID); Nie je určené pre cestnú premávku / len na použitie v teréne; Nešpecifikované; SAE; Iné
hr-HR: Žarulja za motorna vozila standardno odobrenje: DOT; DOT/SAE; E-oznaka (ECE); ECE R128 (LED); ECE R37; ECE R99 (HID); Nije legalno za cestu / samo za terensku upotrebu; Nije specificirano; SAE; Ostalo
hu: Gépjárműizzó jóváhagyási szabványa: DOT; DOT/SAE; E-jelzés (ECE); ECE R128 (LED); ECE R37; ECE R99 (HID); Közúton nem engedélyezett / csak terepen használható; Nincs megadva; SAE; Egyéb
zh-TW: 汽車燈泡核准標準: DOT; DOT/SAE; E-mark (ECE); ECE R128 (LED); ECE R37; ECE R99 (HID); 非道路合法 / 僅限越野使用; 未指定; SAE; 其他
nb: Godkjenningsstandard for kjøretøylampe: DOT; DOT/SAE; E-merke (ECE); ECE R128 (LED); ECE R37; ECE R99 (HID); Ikke godkjent for vei / kun for terrengkjøring; Ikke spesifisert; SAE; Annet
zh-CN: 机动车灯泡认证标准: DOT; DOT/SAE; E 标志（ECE）; ECE R128（LED）; ECE R37; ECE R99 (HID); 非公路合法/仅限越野使用; 未指定; SAE; 其他
cs: Standardní schválení žárovky motorového vozidla: DOT; DOT/SAE; E-mark (ECE); ECE R128 (LED); ECE R37; ECE R99 (HID); Není schváleno pro provoz na pozemních komunikacích / pouze pro off-road; Nespecifikováno; SAE; Jiné
th: มาตรฐานการอนุมัติหลอดไฟรถยนต์: DOT; DOT/SAE; E-mark (ECE); ECE R128 (LED); ECE R37; ECE R99 (HID); ไม่อนุญาตให้ใช้บนถนน/ใช้สำหรับออฟโรดเท่านั้น; ไม่ระบุ; SAE; อื่นๆ
sv: Indikerar godkännandemärkning för väganvändning på målmarknaden.: DOT; DOT/SAE; E-märkning (ECE); ECE R128 (LED); ECE R37; ECE R99 (HID); Ej godkänd för väg / endast för terrängbruk; Ej angivet; SAE; Övrigt
vi: Tiêu chuẩn phê duyệt bóng đèn xe cơ giới: DOT; DOT/SAE; E-mark (ECE); ECE R128 (LED); ECE R37; ECE R99 (HID); Không được phép lưu thông trên đường phố / chỉ dùng cho địa hình; Không xác định; SAE; Khác
bg-BG: Стандарт за одобрение на крушка за моторно превозно средство: DOT; DOT/SAE; E-маркировка (ECE); ECE R128 (LED); ECE R37; ECE R99 (HID); Не е разрешено за пътната мрежа / само за офроуд; Не е посочено; SAE; Друго
ko: 자동차 전구 승인 기준: DOT; DOT/SAE; E-마크(ECE); ECE R128(LED); ECE R37; ECE R99(HID); 공도 주행 불가/오프로드 전용; 지정되지 않음; SAE; 기타
nl: Motorvoertuiglamp goedkeuringsnorm: DOT; DOT/SAE; E-markering (ECE); ECE R128 (led); ECE R37; ECE R99 (HID); Niet toegestaan op de openbare weg / alleen voor offroad-gebruik; Niet gespecificeerd; SAE; Overig
pt-BR: Veículo automotor lâmpada norma de aprovação: DOT; DOT/SAE; E-mark (ECE); ECE R128 (LED); ECE R37; ECE R99 (HID); Não legalizado para vias públicas/apenas uso off-road; Não especificado; SAE; Outros
en: Motor vehicle bulb approval standard: DOT; DOT/SAE; E-mark (ECE); ECE R128 (LED); ECE R37; ECE R99 (HID); Not road legal / off-road use only; Not specified; SAE; Other
fr: Norme d’homologation de l’ampoule du véhicule: DOT; DOT/SAE; Marque E (ECE); ECE R128 (LED); ECE R37; ECE R99 (HID); Non homologué route / usage tout-terrain uniquement; Non spécifié; SAE; Autre
lt-LT: Motorinės transporto priemonės lemputės patvirtinimo standartas: DOT; DOT / SAE; „E-mark“ (ECE); ECE R128 (LED); ECE R37; ECE R99 (HID); Neleidžiama naudoti keliuose / tik bekelei; Nenurodyta; SAE; Kita